臺灣雲林地方法院民事裁定           100年度消債更字第23號
聲請人  即
債  務  人  張瑞鳳
上列聲請人聲請消費者債務清理事件，本院裁定如下：
    主  文
聲請人應於本裁定送達後十日內，補提如附表所示之相關資料證
明到院。
    理  由
一、按聲請更生或清算不合程式或不備其他要件者，法院應以裁
    定駁回之，但其情形可以補正者，法院應定期間先命補正，
    消費者債務清理條例第8條定有明文。
二、查本件聲請人具狀聲請更生，漏未提出如附表所示之相關資
    料到院，爰定期命補正，如逾期未補正，則駁回其聲請。
中    華    民    國   100    年    10    月    5     日
                  民事第二庭  法  官  蔡惠琪
上為正本係照原本作成
本件不得抗告
中    華    民    國   100    年    10    月    5     日
                            書  記  官  李松坤
附表：
(一)據聲請狀所載聲請人於100年6月因收入偏低，無餘力與華南銀
  行進行協商。請陳明與華南銀行協商之情形？雙方各提供之償
  還方案？何以遭退件？原因（文件未補齊或申請退件）？並提
  出前置協商退通知函暨其他相關證明。
(二)陳明聲請人除與最大債權金融機構華南銀行行前置協商外，是
  否曾向其他債權人申請個別協商繳款？又目前對各債權人之清
  償之情形？每月償還金額？並提出相關資料。
(三)請列表說明聲請前兩年內「實際」收入（如：薪資、佣金、獎
  金、政府補助金…等）之數額、原因及種類，並提出相關證明
  。
(四)請列表說明聲請人「個人」目前每月必要支出之費用（含扶養
  費）？並提出相關支出單據。
(五)詳細說明聲請人負擔之債務各係於何時成立？及各債務發生之
  原因、用途（勿以籠統字樣回覆之）？有何支出之必要？另該
  花費是否殘留可變價之標的？並提出相關證明。
(六)陳明從事營業「依田小鋪」之情形？營業起迄期間？每月平均
  營業額？並提出營業額所得申報資料。又目前是否結束營業？
  如已結束營業，生財器具如何處置，如變賣得款多少？所得款
  項如何處理？並提出相關證明文件。
(七)陳明聲請人於戶籍地外另行租屋居住之原因及必要性？並提出
  每月實際支出房租8,500元之證明（如房租匯款轉帳記錄、房
  東房租簽收紀錄）。
(八)提出由地政事務所出具之雲林縣虎尾鎮○○路63巷3 號6 樓之
  2 、虎尾鎮○○路47號7 樓之1 建物坐落之土地登記謄本、建
  物登記謄本正本。
(九)聲請人全戶有無領取任何補助金（如：中低收入戶補助、教育
  補助）或其他社會福利補助？期間、數額？並提出相關證明。
(十)提出由雇主所出具之在職證明（應註明到職日）以及勞工保險
  被保險人投保資料明細表，並說明是否有其他兼職收入？如有
  ，應並提出相關薪資收入證明。
(十一)提出聲請人之95、96、97年度綜合所得稅各類所得資料清單、
  最新申請之財產歸屬資料清單、所有交通工具行照影本。
(十二)請列表說明以聲請人張瑞鳳、配偶張武傑及受扶養人張學瑜、
  張以甄為要保人、被保險人之所有保險單及現在之保單價值準
  備金，其名稱、種類？每期（月或年）繳納保險費金額？並提
  出相關資料。
(十三)聲請前2年（即至100年9月29日止）財產變動狀況（含有償、
  無償行為所生之變動，如所變動者係不動產所有權，並應詳為
  表明不動產之地號、建號），如係因償債而變動者，並提出負
  債證明文件。
(十四)提出受扶養人張學瑜、張以甄之98、99年度綜合所得稅各類所
  得資料清單、最新申請之財產歸屬資料清單。
(十五)配偶張武傑目前之收入來源？每月薪資？並提出勞工保險被保
  險人投保資料表、最新申請之財產歸屬資料清單。
(十六)聲請人、配偶、子女於各金融機構之全部存摺（含證券存摺）
  完整影本（須附完整清晰內頁資料並補登存摺自98年1月1日起
  至本裁定送達日之後之交易明細；如無法補登，仍應提供帳戶
  及帳號）。
(十七)敘明目前對聲請人強制執行之債權人？並提出執行命令影本。
(十八)提出最近一個月內所申請之財團法人金融聯合徵信中心「當事
  人綜合信用報告」。
(十九)聲請人之更生償還計畫草案。
(二十)聲請人、配偶、子女名下全部股票之明細。
最近五年內從事國內外股票、期貨、基金或其他金融商品之投
  資交易明細及證明文件。
■註：依消費者債務清理條例第61條、第65條之規定：若債務人
  提出之更生方案未經債權人會議同意可決、亦未經法院裁定認
  可者，應開始「清算程序」。屆時債務人所有之全部財產均將
  「拍賣變價」分配予債權人；且法院得依利害關係人之聲請或
  依職權限制債務人之生活；債務人公私法上之資格或權利將受
  限，不得從事擔任某些職務或某些特定業務之從業人員、不得
  經營某些特定營業或為某些特定交易行為、或會喪失某些特定
  資格；而若查明債務人有消費者債務清理條例第133 條、第
  134 條各款所規定之情事（例如經查明債務人有因浪費、賭博
  或其他投機行為，致財產顯然減少、負擔過重債務；或普通債
  權人之分配額低於債務人聲請前二年可處分所得扣除自己及依
  法應受其扶養者所必要生活費用之數額），本院將為「不免責
  」之裁定。
      ★註：關於更生方案之「認可」，本院必實際依聲請人之
        收入、資產狀況詳細評估，非依債權總額打折認定。
      ★故請台端考慮是否願重新與銀行協商成立一致性之清償
        方案？是否續行本件更生程序？並慎提更生方案。